臺灣彰化地方法院民事裁定
111年度消債更字第59號
聲  請  人  
即債務人    張淑華  
相  對  人  
即債權人    玉山商業銀行股份有限公司


法定代理人  黃男州  


相  對  人  
即債權人    台灣土地銀行股份有限公司

法定代理人  謝娟娟  
代  理  人  屈錫田  
相  對  人  
即債權人    國泰世華商業銀行股份有限公司

法定代理人  郭明鑑  
相  對  人  
即債權人    聯邦商業銀行股份有限公司


法定代理人  李憲章  
相  對  人  
即債權人    台新國際商業銀行股份有限公司

法定代理人  尚瑞強  
相  對  人  
即債權人    中國信託商業銀行股份有限公司


法定代理人  利明献  
相  對  人  
即債權人    新誠國際資產管理股份有限公司

法定代理人  戴思遠  
相  對  人  
即債權人    滙誠第二資產管理股份有限公司

法定代理人  莊仲沼  
相  對  人  
即債權人    台新資產管理股份有限公司

法定代理人  吳統雄  
相  對  人  
即債權人    新光行銷股份有限公司

法定代理人  李明新  
上列當事人因消費者債務清理事件聲請更生，本院裁定如下：
    主  文
聲請駁回。
聲請費用由聲請人負擔。
    理  由
一、按聲請更生或清算不合程式或不備其他要件者，法院應以裁
    定駁回之，但其情形可以補正者，法院應定期間先命補正；
    法院就更生或清算之聲請為駁回裁定前，應使債務人有到場
    陳述意見之機會，消費者債務清理條例（下稱消債條例）第
    8條、第11條之1所明定。
二、經查，聲請人依消債條例向本院聲請更生，其聲請更生程序
    所檢附之資料仍有不備，諸如自民國109年4月起至迄今有無
    領取社福補助津貼、任職於協彬股份有限公司之在職證明及
    薪資明細、實際房租等生活必要支出費用之相關單據並釋明
    支出情形及必要性、名下所有金融機構之存摺封面與內頁影
    本、有無土地、建物、動產、銀行存款、股票、人壽保單、
    事業投資或其他資產在內之各類財產及自聲請本件更生前2
    年即109年4月起迄今之財產變動情形，經本院於111年10月2
    1日以裁定命聲請人應於裁定送達後十日內補正，並諭知如
    逾期未補正，即駁回其聲請，該裁定於111年10月27日寄存
    送達於彰化縣彰化分局中正派出所，已於同年11月7日生送
    達效力，此有本院送達證書在卷可稽。聲請人迄今仍未補正
    前開事證資料，有收狀資料查詢清單足憑，揆諸首開說明，
    本件更生聲請應予駁回。至於消債條例第11條之1雖規定法
    院就更生或清算之聲請為駁回裁定前，應使債務人有到場陳
    述意見之機會，惟其立法理由係為保障更生或清算聲請程序
    債務人之聽審請求權，而使債務人有到場陳述意見之機會。
    然此聽審請求權乃為法院對於聲請人於充分提出其聲請所據
    之主張及事證後，經審核後仍然認為應予駁回時，應通知其
    到場陳述意見，此觀消債條例第8條及第11條之1規定自明。
    依上開說明，聲請人既未依限向本院陳報應補正事項，其聲
    請更生即不合法定程式要件，應予駁回，尚無通知聲請人到
    場陳述意見之必要，附此敘明。
三、依消債條例第8條、第15條，民事訴訟法第95條、第78條，
    裁定如主文。
中　　華　　民　　國　　111 　年　　11　　月　　25　　日
                  民事第二庭    法　　　官　王姿婷
上為正本係照原本作成。
如不服本裁定，應於裁定送達後10日內，以書狀向本院提出抗告
，並繳納抗告費新臺幣1千元。
中　　華　　民　　國　　111 　年　　11　　月　　28　　日
                            書　記　官　謝志鑫